臺中高等行政法院裁定
                                     110年度交抗字第19號
抗  告  人　黃敏晴
相  對  人  臺中市交通事件裁決處

代  表  人  黃士哲
上列當事人間交通裁決事件，抗告人對於中華民國110年8月19日
臺灣臺中地方法院110年度交字第5號行政訴訟裁定，提起抗告，
本院裁定如下︰
    主  文
抗告駁回。
抗告訴訟費用新臺幣參佰元由抗告人負擔。
    理  由
按抗告法院認抗告為不合法或無理由者，應為駁回抗告之裁定
  ，為行政訴訟法第237條之9第3項準用同法第272條規定，再準
  用民事訴訟法第495條之1第1項、第449條第1項規定自明。
本件原裁定以：
  抗告人於民國109年1月25日22時35分許，駕駛號牌ALS-0709號
  自用小客車，行經臺中市北屯區旱溪東路與軍福十九路口，因
  「闖紅燈（軍福十九路往市區方向）」之違規行為（下稱系爭
  違規行為），遭臺中市政府警察局第五分局員警認抗告人違反
  道路交通管理處罰條例（下稱道交條例）第53條第1項之規定
  ，當場掣開第GT0188263號（原裁定誤載為第GT0188623號）舉
  發違反道路交通管理事件通知單。相對人續於109年5月27日以
  中市裁字第68-GT0188263號裁決書（下稱原處分），對抗告人
  作成裁罰，原處分業經相對人以郵寄方式向抗告人戶籍地「臺
  中市○○區○○○路○段000號」寄送，因未會晤抗告人本人
  ，亦無受領文書之同居人、受僱人或應送達處所之接收郵件人
  員，乃於109年6月1日將該裁決書寄存在送達地之臺中軍功郵
  局，並作送達通知書2份，1份黏貼於應受送達人住居所門首，
  另1份置於該送達處所信箱內以為送達，此有原處分及送達證
  書在卷可稽（見原審卷第71-73頁），原處分已於109年6月1日
  發生送達之效力。抗告人提起行政訴訟之期間應自收受該裁決
  書後30日之不變期間內為之，然抗告人遲至110年1月4日始向
  原審法院提起行政訴訟，起訴顯已逾法定期限而不合法，且情
  形無從補正，依照行政訴訟法第107條第1項第6款規定，裁定
  駁回抗告人於原審之訴。
抗告意旨略以：抗告人於109年6月初至9月準備搬家，並未如
  期收到原處分，抗告人戶籍地已從「臺中市○○區○○○路○
  段000號」，遷出至「臺中市○○區○○○路00號」，是抗告
  人根本無法得知應於30日內提起行政訴訟，故原處分之送達並
  不合法，原裁定駁回實有未當等語。並聲明：原裁定廢棄。
本院判斷如下：
  ㈠按行政訴訟法第107條第1項第6款規定：「原告之訴，下列
    各款情形之一者，行政法院應以裁定駁回之。但其情形可以
    補正者，審判長應定期間先命補正：……六、起訴逾越法定
    期限者。」第237條之3第1項及第2項規定：「（第1項）交
    通裁決事件訴訟之提起，應以原處分機關為被告，逕向管轄
    之地方法院行政訴訟庭為之。（第2項）交通裁決事件中撤
    銷訴訟之提起，應於裁決書送達後30日之不變期間內為之。
    」足見提出交通裁決事件撤銷訴訟，應於收受裁決書後30日
    之不變期間內以書狀向地方法院行政訴訟庭為之，逾法定期
    限提起者，其起訴為不合法，且情形無從補正，行政法院應
    依行政訴訟法第107條第1項第6款規定，裁定駁回之。次按
    「送達，於應受送達人之住居所、事務所或營業所為之。」
    、「（第1項）於應送達處所不獲會晤應受送達人時，得將
    文書付與有辨別事理能力之同居人、受雇人或應送達處所之
    接收郵件人員。……（第3項）應受送達人或其同居人、受
    雇人、接收郵件人員無正當理由拒絕收領文書時，得將文書
    留置於應送達處所，以為送達」、「送達，不能依前二條規
    定為之者，得將文書寄存送達地之地方自治或警察機關，並
    作送達通知書兩份，一份黏貼於應受送達人住居所、事務所
    、營業所或其就業處所門首，另一份交由鄰居轉交或置於該
    送達處所信箱或其他適當位置，以為送達。前項情形，由郵
    政機關為送達者，得將文書寄存於送達地之郵政機關。寄存
    機關自收受寄存文書之日起，應保存3個月。」行政程序法
    第72條第1項、第73條第1項、第3項、第74條亦分別定有明
    文。
  ㈡又按「車主、駕駛人依規定向公路監理機關申領之車輛牌照
    、駕駛執照，係以戶籍地址為登記地址；基於社會現況及便
    民原則，並因應車主、駕駛人需要及行政程序法第72條合法
    送達處所規定，於公路監理電腦系統車籍及駕籍檔中增列住
    居所或就業處所地址，以利公路監理機關及相關機關各項便
    民服務通知事項、公路法、道路交通管理處罰條例及強制汽
    車責任保險法等法令規定之行政文書寄達，特訂定本注意事
    項。」、「車主、駕駛人因需要向車籍、駕籍所轄之公路監
    理機關申請增設住居所或就業處所地址時，應依規定填寫『
    公路監理業務住居所、就業處所地址申請書』……。住居所
    或就業處所地址經登記後生效，該址之正確性則由申請人自
    行負責。」、「公路監理機關受理車主、駕駛人申請增設住
    居所或就業處所地址後，應立即登載於公路監理電腦系統之
    車籍及駕籍檔中；各項便民服務之通知事項、公路法、道路
    交通管理處罰條例及強制汽車責任保險法等法令規定之行政
    文書寄達，皆以住居所或就業處所地址寄發。」、「住居所
    或就業處所地址如有變更或取消應提出申請，經登記後生效
    ，該址之正確性則由申請人自行負責。」公路監理電腦系統
    車輛車籍及駕駛人駕籍增設住居所或就業處所地址作業注意
    事項（下稱注意事項）第1點、第2點、第5點及第7點亦定有
    明文。上開注意事項為主管機關依職權發布之行政規則，並
    未逾越法律授權，亦未違反法律保留原則，相對人據為送達
    交通裁決或舉發書之依據，本院自予尊重。
  ㈢經查，本件抗告人原設籍地址為「臺中市○○區○○○路○
    段000號」至110年4月13日方遷入至「臺中市○○區○○○
    路00號」之事實，已據原審法院審酌卷附抗告人戶籍謄本之
    基本資料（原審卷第103頁至105頁），認定明確在案。抗告
    人於110年4月13日方遷入至「臺中市○○區○○○路00號」
    ，於此之前並未依前開注意事項規定，向公路監理機關辦理
    增設住居所地址或就業處所地址之登記，因此原處分逕向抗
    告人違規當時之戶籍地址即「臺中市○○區○○○路○段00
    0號」為裁決書之送達，核未違法。抗告人抗告主張其於109
    於109年6月初至9月準備搬家，當時住居所已為「臺中市○
    ○區○○○路00號」，原處分未查詢抗告人現住居所，而逕
    向抗告人當時戶籍為送達為不合法云云，自難認有理由，應
    予駁回。次查，相對人因按上開抗告人當時登記戶籍地址送
    達原處分，未會晤抗告人本人，而為將文書寄存送達地之臺
    中軍功郵局，復有送達證書在卷可供證明（同卷第73頁），
    依前開行政程序法第74條規定，自該期日即已發生合法送達
    效力，則抗告人自原處分送達生效日翌日即109年6月2日起
    算，計至110年1月4日始向原審法院提起本件行政訴訟之日
    止，明顯已逾法定期間至明。綜上，本件抗告人起訴因已逾
    30日之法定期間，為不合法，且無從命補正，依行政訴訟法
    第107條第1項第6款規定，行政法院自應裁定駁回之。是原
    裁定認定抗告人之訴具有上開規定之不合法情形，且無從命
    補正，而逕以裁定駁回，認事用法俱無違誤，抗告意旨主張
    原處分未合法送達，原裁定以起訴逾期駁回未當云云，據以
    指摘原裁定違法，並求予廢棄，為無理由，應予駁回。
結論，本件抗告為無理由。
中　　華　　民　　國 　110 　年　   10 　 月　  28　　日
                臺中高等行政法院第二庭
                          審判長法  官　劉  錫  賢
                                法  官  楊  蕙  芬
                                法  官  林  靜  雯
以上正本證明與原本無異。
本裁定不得抗告。
中　　華　　民　　國 　110 　年　   10 　 月　  28　　日
                                書記官  李  孟  純